【裁判字號】    99,易,3119
【裁判日期】    991103
【裁判案由】    竊盜
【裁判全文】
臺灣臺中地方法院刑事判決              99年度易字第3119號
公  訴  人  臺灣臺中地方法院檢察署檢察官
被      告  乙○○
上列被告因竊盜案件，經檢察官提起公訴（99年度偵字第20147
號），本院判決如下：
    主  文
乙○○竊盜，處有期徒刑伍月，如易科罰金，以新臺幣壹仟元折
算壹日。
    事  實
一、乙○○前因殺人、竊盜案件，經臺灣臺北地方法院以81年度
    重訴字第55號分別判處無期徒刑、有期徒刑3月，應執行無
    期徒刑，嗣經上訴，再由臺灣高等法院以82年度上重訴字第
    5號、最高法院以82年度臺上字第3473號駁回上訴而確定，
    並經送監執行，後經臺灣高等法院以96年度聲減字第4255號
    裁定，將竊盜部分減為有期徒刑1月又15日，並與殺人部分
    所處無期徒刑，合併定其應執行之刑為無期徒刑確定，於民
    國98年3月24日假釋出監付保護管束，現仍在假釋期間；又
    因竊盜案件，經本院以99年度中簡字第1889號分別判處有期
    徒刑4月、3月，應執行有期徒刑6月確定，現尚未執行（均
    不構成累犯）。詎乙○○於假釋期間，仍不知警惕，竟基於
    意圖為自己不法所有之竊盜犯意，於99年8月20日下午3時許
    ，在臺中市○區○○路與國光路口，見甲○○所有、遭不詳
    之人竊取後（於99年8月8日上午8時30分許，在臺中市○區
    ○○街139號1樓前失竊）、停放在該處之車牌號碼KYO-213
    號重型機車（下稱上開重型機車）之電門上遺留有鑰匙，認
    有機可乘，即以插在該重型機車上之鑰匙發動機車而騎乘離
    去之方式，竊取上開重型機車1輛（價值約新臺幣5千元），
    供己代步之用。嗣於99年8月26日晚上7時20分許，騎乘竊得
    之上開重型機車，行經臺中縣大里市○○路大里橋時，為警
    盤查而當場查獲，並扣得上開重型機車1輛（經警發還甲○
    ○）、鑰匙3支，而查悉上情。
二、案經臺中縣警察局霧峰分局報告臺灣臺中地方法院檢察署檢
    察官偵查起訴。
    理  由
一、按被告以外之人於審判外之言詞或書面陳述，除法律有規定
    者外，不得作為證據。被告以外之人於審判外之陳述，雖不
    符前四條之規定，而經當事人於審判程序同意作為證據，法
    院審酌該言詞陳述或書面陳述作成時之情況，認為適當者，
    亦得為證據。當事人、代理人或辯護人於法院調查證據時，
    知有第159條第1項不得為證據之情形，而未於言詞辯論終結
    前聲明異議者，視為有前項之同意。刑事訴訟法第159條第1
    項、第159條之5分別定有明文。經查，證人即被害人甲○○
    於警詢時之證述，雖屬被告以外之人於審判外之言詞陳述，
    為傳聞證據，然經本院於審理時當庭直接提示而為合法之調
    查，被告未於言詞辯論終結前聲明異議，本院復審酌該等言
    詞陳述係由證人出於自由意識而陳述，並無非法取證之情況
    ，依刑事訴訟法第159條之5之規定，認上開證人於警詢時之
    證述，應得採為認定本件犯罪事實所憑之證據。
二、上開事實，迭經被告乙○○於警詢、偵訊、本院審理時，坦
    承不諱，核與證人甲○○於警詢時，證述之情節相符，復有
    扣押物品目錄表1紙、贓物認領保管單1紙、查獲現場照片1
    幀、失車案件基本資料詳細畫面報表1紙、臺中縣警察局車
    輛協尋電腦輸入單1紙在卷可稽，以及鑰匙3支扣案為憑，足
    徵被告之自白確與事實相符。至於公訴人認扣案之鑰匙3支
    係被告所有一節，固有證人甲○○於警詢時雖證稱：「該3
    支鑰匙不是我所有」等語可佐，然該3支鑰匙係遺留在上開
    重型機車之電門上，非屬被告所有之事實，迭經被告於警詢
    、偵訊、本院審理時，供述明確，且上開重型機車既先遭不
    詳之人竊取後，始停放在臺中市○區○○路與國光路口，則
    該3支鑰匙亦可能係該不詳之人所有，而遺留在上開重型機
    車之電門上，尚難僅以證人甲○○之上開證述，逕認該3支
    鑰匙即為被告所有，公訴人此部分認定容嫌速斷。本件事證
    明確，被告竊盜之犯行，應堪認定。
三、核被告乙○○所為，係犯刑法第320條第1項之竊盜罪。爰審
    酌被告前因殺人、竊盜案件，經臺灣臺北地方法院以81年度
    重訴字第55號分別判處無期徒刑、有期徒刑3月，應執行無
    期徒刑，嗣經上訴，再由臺灣高等法院以82年度上重訴字第
    5號、最高法院以82年度臺上字第3473號駁回上訴而確定，
    並經送監執行，後經臺灣高等法院以96年度聲減字第4255號
    裁定，將竊盜部分減為有期徒刑1月又15日，並與殺人部分
    所處無期徒刑，合併定其應執行之刑為無期徒刑確定，於98
    年3月24日假釋出監付保護管束，現仍在假釋期間；又因竊
    盜案件，經本院以99年度中簡字第1889號分別判處有期徒刑
    4月、3月，應執行有期徒刑6月確定，現尚未執行，此有臺
    灣臺中地方法院檢察署刑案資料查註資料紀錄表及臺灣高等
    法院被告前案紀錄表各1份在卷可考，雖均不構成累犯，然
    其甫於98年3月24日假釋出監，竟猶先後涉犯竊盜案件，顯
    見其不知悔改，且其不思循正當途徑獲取所需，任意竊取他
    人財物，不僅輕忽他人財產法益，並嚴重破壞社會秩序，然
    考量其竊盜手段尚屬平和，及其品行、智識程度、生活狀況
    、所竊取之財物價值、對被害人所生損害，暨犯罪後坦承犯
    行，態度尚屬良好等一切情狀，量處如主文所示之刑，並諭
    知易科罰金之折算標準。扣案之鑰匙3支，被告既否認係其
    所有，復無其他事證足認確屬被告所有，自不得宣告沒收，
    附此敘明。
據上論斷，應依刑事訴訟法第299條第1項前段，刑法第320條第
1項、第41條第1項前段，刑法施行法第1條之1，判決如主文。
本案經檢察官黃永福到庭執行職務。
中    華    民    國    99    年    11    月    3     日
                  刑事第十五庭  法  官  鄭舜元
以上正本證明與原本無異。
如不服本判決應於收受本判決後10日內向本院提出上訴書狀，其
未敘述上訴理由者，並得於提起上訴後10日內向本院補提理由書
狀（均須按他造當事人之人數附繕本）「切勿逕送上級法院」。
告訴人或被害人對於判決如有不服具備理由請求檢察官上訴者，
其上訴期間之計算係以檢察官收受判決正本之日期為準。
                                書記官  黃聖心
中    華    民    國    99    年    11    月    3     日
附錄：論罪科刑法條
中華民國刑法第320條
意圖為自己或第三人不法之所有，而竊取他人之動產者，為竊盜
罪，處5年以下有期徒刑、拘役或5百元以下罰金。
意圖為自己或第三人不法之利益，而竊佔他人之不動產者，依前
項之規定處斷。
前二項之未遂犯罰之。

司法院資訊處製作；財團法人民間司法改革基金會備份。
